# 请教陈版新三板关联方界定与主板的区别

提问人：dou66bean 时间：2016-09-08 14:35:55
请教陈版，新三板关联方的界定与主板有什么区别？最近有个客户因为关联方交易做了差错更正公告，理由就是从新三板转主板时，关联方界定不一样，请陈版给解释解释，谢谢！

回答人：chenyiwei
http://bbs.esnai.com/forum.php?m ... 648&pid=8225040